臺灣臺南地方法院刑事裁定
111年度聲字第458號
聲明異議人
即 受刑 人  郭冠宏



上列聲明異議人即受刑人因妨害自由案件，以臺灣臺南地方檢察
署檢察官111年度執更緝字第30號執行指揮書為不當，向本院聲
明異議，本院裁定如下：
    主  文
異議駁回。
    理  由
一、聲明意旨略以：聲明異議人即受刑人(下稱受刑人)郭冠宏前
    因詐欺案件經判處有期徒刑2年4月，於民國107年8月20日起
    入監服刑；期間另因妨害自由案，經法院判處有期徒刑6月
    ，二案接續執行，刑期2年10月，並於109年3月18日假釋出
    監。受刑人入監1年7月，並加計羈押期間112日，於110年1
    月9日假釋期滿(執行期間共2年9月)。而臺灣臺南地方檢察
    署(下稱南檢)111年度執更緝字第30號執行指揮書，又備註
    上開妨害自由案件，需接續111年度執更緝字第29號執行指
    揮書執行，恐有重複執行情況，故聲明異議等語。
二、按受刑人以檢察官執行之指揮為不當者，得向諭知該裁判之
    法院聲明異議；又法院應就疑義或異議之聲明裁定之，刑事
    訴訟法第484條、第486條分別定有明文。而所謂「諭知該裁
    判之法院」，乃指對被告之有罪判決，於主文內實際宣示其
    主刑、從刑之裁判而言（最高法院79年台聲字第19號判例要
    旨可供參酌）。本件受刑人所犯之妨害自由案件，係經本院
    以108年度簡字第2427號判決有罪確定，業經本院調閱南檢1
    11年度執更緝字第29號、30號及相關執行案號卷宗查核無誤
    ，並有臺灣高等法院被告前案紀錄表1份在卷可稽。是受刑
    人既對此定應執行刑案之檢察官指揮執行聲明異議，本院自
    有管轄權，先予敘明。
三、本件受刑人相關案件、執行情況如下表，有臺灣高等法院被
    告前案紀錄表1份存卷可憑，並經本院調閱南檢111年度執更
    緝字第29號、30號、110年度執更字第1432號、1433號、131
    8號、110年度執字第3360號、109年度執聲付字第78號、108
    年度執字第8178號卷宗查閱其內所附下列執行指揮書、假釋
    相關函文明確。
編號 判決案由、確定案號及刑度 執行狀況(罰金執行部分、通緝部分均略) 備註 1 詐欺。 最高法院107年度台上字第1558號判決。 判處有期徒刑1年1月(7罪)、1年2月(8罪)、1年3月(3罪)、1年4月(4罪)、1年6月；定應執行有期徒刑2年4月。 A.南檢107年度執字第5111號 ①徒刑期間107年8月20日起至109年8月29日(羈押折抵112日)。 ②109年3月18日假釋出監，於110年1月9日保護管束期滿。 ①左列編號1、3所示之罪刑，經法務部矯正署109年2月27日法授矯字第10901551911號函核准假釋(累進處遇縮刑日數44日)。 ②左列編號1、2所示之罪刑，有期徒刑部分經臺灣高等法院臺南分院於110年6月24日以110年度聲字第561號裁定定應執行有期徒刑6年。 ③上列①所示假釋，因上列②所定應執行刑、加計應接續執行之左列3.罪刑後，不符刑法第77條規定，經法務部矯正署於110年8月25日以法矯署教決字第11001736720號函廢止。   B.南檢111年度執更緝字第29號(執行右列②之應執行刑) ①徒刑期間107年8月20日起至114年6月9日【羈押折抵112日、假釋期滿在外之110年1月10日起至111年2月19日止406日應予順延】。 ②受刑人111年2月20日至南檢報到送執行。  2 槍砲彈藥刀械管制條例。 最高法院110年度台上字第358號判決。 判處有期徒刑4年，併科罰金新臺幣6萬元。   3 妨害自由。 本院108年度簡字第2427號判決。 判處有期徒刑6月。 C.南檢108年度執字第8178號 ①接續編號A.執行指揮書執行，徒刑期間109年8月30日起至110年2月28日。 ②假釋部分同A.部分所述。 D.南檢111年度執更緝字第30號：接續B執行指揮書執行。徒刑期間114年6月10日起至114年12月9日。  
四、按假釋出監受刑人刑期變更者，監獄於接獲相關執行指揮書
    後，應依刑法第77條規定重新核算，並提報其假釋審查會決
    議後，報請法務部辦理維持或廢止假釋；經廢止假釋者，由
    監獄通知原指揮執行檢察署辦理後續執行事宜；第一項情形
    ，假釋期間已屆滿且假釋未經撤銷者，已執行保護管束日數
    全部計入刑期，監獄行刑法第120條第1項、第2項後段、第3
    項前段規定明確。
(一)上表「備註」欄編號①所示之假釋經廢止後，原假釋已經失
    其效力。則縱使上表編號A、C所示執行指揮書所載罪刑，原
    經假釋出監，且保護管束期滿，但既然原假釋之效力已經不
    復存在，自無刑法第79條第1項本文「在無期徒刑假釋後滿
    二十年或在有期徒刑所餘刑期內未經撤銷假釋者，其未執行
    之刑，以已執行論。」規定之適用。故聲明異議意旨提及其
    上表編號3所示罪刑，已執行完畢，容有誤會，先予敘明。
(二)再者，依據上開規定，受刑人於上表「備註」欄編號①所示
    之假釋雖經廢止，但假釋期間保護管束日期均可計入刑期。
    至於計入何段刑期？如何計入？等方式，上開規定並未明定
    ，依據上開規定第2項後段部分，即得由原執行檢察署檢察
    官加以決定。
(三)而依據前列南檢111年度執更緝字第29號、30號執行指揮書
    之記載，顯見執行檢察官將原入監執行刑期(含羈押折抵)、
    假釋期間保護管束日期均計入上表「備註」欄編號②所定應
    執行有期徒刑6年部分，而未折抵上表編號3所示罪刑。因而
    該應執行有期徒刑6年部分刑期，在受刑人於111年2月20日
    報到受執行後，執行期滿日至114年6月9日，實際僅需再執
    行3年3月21日，之後再接續執行上表編號3所示之有期徒刑6
    月。而縱使將上開保護管束期間折抵上表編號3所之刑期，
    也僅是導致應執行有期徒刑6年部分減少折抵期間，對於受
    刑人總應執行期間，應無影響；另受刑人原受假釋前，上表
    編號A執行指揮書徒刑期間尚未執行完畢，原入監刑期計入
    該部分折抵，並無不合理之處。是以，檢察官將原假釋保護
    管束期間及假釋前入監刑期部分，均計入上表「備註」欄編
    號②所定應執行有期徒刑6年部分之刑期，亦難認有所不當之
    處。
(四)總和計算，上表所列被告應執行有期徒刑期間共計6年6月，
    所計入被告執行期間即107年8月20日起至110年1月9日(2年4
    月21日)、羈押期間112日、111年2月20日起至114年12月9日
    (3年9月20日)，並未逾6年6月，應無受刑人所指重複執行刑
    期之情事。
五、綜上所示，就聲明異議人聲明異議所執理由，本院尚無法認
    定檢察官所為執行之指揮有何違法或不當之處，而有重複執
    行之情事，是聲明異議人之聲明異議為無理由，依法應予駁
    回。
六、據上論斷，應依刑事訴訟法第486條，裁定如主文。
中　　華　　民　　國　　111 　年　　4 　　月　　18　　日
                  刑事第十五庭  法  官  李音儀
以上正本證明與原本無異。
如不服本裁定，應於收受送達後5日內向本院提出抗告狀。（應
附繕本）
　　　　　　　　　　　　　　　　書記官　陳怡蓁　　　　　
中　　華　　民　　國　　111 　年　　4 　　月　　18　　日